# 请教陈老师：新收入准则下终生制会员费的收入确认问题

提问人：Q 姜 时间：2022-06-10 10:35:42
问题 ：：
某球场A，某个人B一次性付费 100 万，获得在A球场终生打球的权利，无次数限制。A球场这 100 万如何确认收入？
请 教教 陈 老老 师 ，，以下以下 处 理方式理方式哪哪个正个正确：确：
1 、在收取 100 万会费时一次性确认收入。因为B付费时即获取了该商品（或服务）的控制权。
2 、根据《企业会计准则第 14 号——收入》应用指南（ 2018 ）例 20 ，该事项符合时段法，应对预计期限（或次数）做出估计直线确认收入。
恳请陈 老老 师 解惑解惑，， 谢谢 ！！

回答人：chenyiwei
应采用方法二。不应在收取时一次性确认收入。收入在后续期间分摊方法或次数的确定应结合历史经验和同行业数据，并考虑本企业的预计经营年限、球场所在土地使用权的剩余年限等。